臺灣桃園地方法院民事簡易判決　　　　110年度壢簡字第862號
原　　　告　徐培書　
被　　　告　林文照　
上列當事人間因本院109 年度壢簡字第2488號傷害案件，原告提
起附帶民事訴訟（110 年度壢簡附民字第25號），經本院刑事庭
移送前來，本院於民國110 年10月5日辯論終結，判決如下：
    主      文
被告應給付原告新臺幣30,000元，及自民國110 年2 月20日起至
清償日止，按週年利率5％計算之利息。
原告其餘之訴駁回。
訴訟費用由被告負擔5％，餘由原告負擔。
本判決原告勝訴部分得假執行。
    事實及理由
一、原告主張：兩造為鄰居關係，雙方於民國109 年8 月17日晚
    間8 時30分許，在桃園市○鎮區○○路000 巷0 弄00號前，
    因細故發生爭執，被告竟基於傷害之犯意，以徒手推擠原告
    並手掐其脖子，致原告受有頸部擦傷及右手肘挫傷之傷害，
    原告因此受有非財產上損害，爰依侵權行為之法律關係提起
    本件訴訟等語，並聲明：被告應給付原告新臺幣（下同）60
    萬元，及自本件起訴狀送達翌日起至清償日止，按年息百分
    之5 計算之利息。
二、被告則以：原告精神問題與我無關，且我手上拿著菸盒，因
    原告身材高大，我只能用雙手碰觸原告脖子保護自己等語，
    資為抗辯。並聲明：原告之訴駁回。
三、得心證之理由：
（一）按因故意或過失不法侵害他人之權利者，負損害賠償責任
      ，民法第184 條第1 項前段。原告主張被告於前揭時、地
      對其為傷害行為，並經本院109 年度壢簡字第2488號判決
      判處拘役30日確定等情，有上揭刑事判決可稽（見本院卷
      第4 至6 頁），並經本院調閱上開刑事案件卷宗查核無誤
      ，堪信為真實，至被告辯稱其未碰觸原告，係為保護自己
      始碰觸原告脖子云云，顯與事實不符，尚難採信。依前揭
      規定，被告應對原告負侵權行為損害賠償責任。
（二）按不法侵害他人之身體、健康、名譽、自由、信用、隱私
      、貞操，或不法侵害其他人格法益而情節重大者，被害人
      雖非財產上之損害，亦得請求賠償相當之金額。其名譽被
      侵害者，並得請求回復名譽之適當處分。民法第195 條第
      1 項定有明文。又名譽權被侵害者，關於非財產上之損害
      ，加害人雖亦負賠償責任，但以相當金額為限，所謂相當
      ，自應以實際加害情形與其名譽權之影響是否重大，及被
      害人之身分地位與加害人經濟狀況等關係定之；再者，法
      院對於慰撫金之量定，應斟酌兩造之身分地位及經濟狀況
      等關係定之。經查，被告上開行為侵害原告之身體健康權
      ，業經認定如前，是原告據此請求被告賠償其人格權受損
      之精神上損害，即屬有據。本院審酌被告因細故，不思理
      性以徒手推擠並掐其脖子，致原告受有上開傷害，再審酌
      兩造經濟、教育狀況，並依職權調閱稅務電子閘門財產所
      得調件明細表可佐（見本院個資卷）。是審酌前述兩造之
      身分地位、教育及智識程度、經濟能力、被告侵害原告人
      格之情形及原告所受精神上痛苦之程度等一切情狀，認被
      告應賠償原告精神上所受損害之金額，以30,000元為適當
      ，逾上開金額以外之請求，應屬無據，礙難准許。
（三）末按給付無確定期限者，債務人於債權人得請求給付時，
      經其催告而未為給付，自受催告時起，負遲延責任。其經
      債權人起訴而送達訴狀，或依督促程序送達支付命令，或
      為其他相類之行為者，與催告有同一之效力；遲延之債務
      ，以支付金錢為標的者，債權人得請求依法定利率計算之
      遲延利息；應付利息之債務，其利率未經約定，亦無法律
      可據者，週年利率為百分之5 ，民法第229 條第2 項、第
      233 條第1 項前段、第203 條分別定有明文。本件侵權行
      為損害賠償債務，其給付並無確定期限，依前揭規定，被
      告應自起訴狀繕本送達之翌日起負遲延責任。查本件寄送
      至被告戶籍址之起訴狀繕本係於110 年2 月19日送達於被
      告，有送達證書1 紙在卷足憑（見附民卷第33頁），被告
      應自其翌日即110 年2 月20日起負遲延責任。
四、綜上所述，是原告依侵權行為之法律關係請求如主文第1 項
    所示，為有理由，應予准許。逾此範圍之請求，則屬無據，
    應予駁回。
五、本件原告勝訴部分，係依民事訴訟法第427 條訴訟適用簡易
    程序所為被告敗訴之判決，爰依同法第389 條第1 項第3 款
    之規定，依職權宣告假執行。
六、本件為判決之基礎已臻明確，兩造其餘主張、陳述並所提證
    據均與本件之結論無礙，爰不再一一論述，附此敘明。
七、訴訟費用負擔之依據：民事訴訟法第79條。本件係刑事附帶
    民事訴訟，而由本院刑事庭移送民事庭者，依法不需徵收裁
    判費，且至本件言詞辯論終結時，亦未發生其他訴訟費用，
    故無從確定訴訟費用之數額。惟依法仍應依民事訴訟法第79
    條規定，諭知訴訟費用之負擔，以備將來如有訴訟費用發生
    時，得以確定其數額。
中    華    民    國   110    年    10    月    28    日
                  中壢簡易庭      法  官  江碧珊
以上為正本係照原本作成。
如不服本判決，應於送達後20日內，向本院提出上訴狀並表明上
訴理由。
如委任律師提起上訴者，應一併繳納上訴審裁判費。
中    華    民    國   110    年    10    月    28    日
                                  書記官  張育誠